# 请教陈老师：关于出租人融资租赁

提问人：gotoschool_ 时间：2022-10-16 01:27:37
陈老师：
对于融资租赁，①出租人在租赁期结束后收回租赁资产该如何处理，这个资产应当按照什么金额入账？②如果收回的资产价值不足担保余值和未担保余值之和，未担保的部分应当确认为损失吗

回答人：chenyiwei
1 、如果出租人在融资租赁期结束后收回资产的，则在租赁期开始日，除了确认常规的应收租赁款以外，还应确认担保余值和未担保余值，并定期对其估值进行复核。后续租赁期满时收回的资产即为上述余值的回收。
2 、如果收回的资产价值不足担保余值和未担保余值之和，应考虑减值因素在前期是否已存在，而未及时对未担保余值金额进行调整，即属于前期差错？如果不属于前期差错的，则收回资产价值应按其收回时点的公允价值和账面上担保余值+未担保余值的账面价值之和孰低计量，差额为未担保余值的减值损失。